Minutes et répertoires du notaire Jean SAINFRAY, mars 1718 - 27 mars 1741 (étude XVI)
Archives nationales
- Minutes de Jean SAINFRAY, janvier 1718 - 27 mars 1741; MC/ET/XVI/650 - MC/ET/XVI/702
  - Minutes. 1728, juillet - 1728, décembre, juillet 1728 - décembre 1728; MC/ET/XVI/676; Document détérioré.
    - Brice (Jacques Joseph) tourneur en argent et autres métaux rue des Boucheries § apprentissage de la fille de .., 30 août 1728; MC/ET/XVI/676
      contrat d'apprentissage; Brice, Jacques Joseph
    - Doussin (Charles) maître maçon; rue Saint Honoré § quittance et obligation, 11 octobre 1728; MC/ET/XVI/676
      obligation; quittance; Doussin, Charles
    - Gouel (Gilles), marchand orfèvre, quai des Orfèvres § Apprentissage de la fille de .., 18 octobre 1728; MC/ET/XVI/676
      contrat d'apprentissage; Gouel, Gilles
    - Mainlevée de l'opposition formée sur les héritiers de Nicolas Dezegre, marbrier du roi et sculpteur., 25 octobre 1728; MC/ET/XVI/676
      mainlevée; Dezegre, Nicolas; tailleur de pierre; sculpteur
  - Minutes. 1729, janvier - 1729, juin, janvier 1729 - juin 1729; MC/ET/XVI/677; Document détérioré.
    - Boutillier (Louis) maître doreur rue Saint-Louis § Mariage du fils de feu .., 12 janvier 1729; MC/ET/XVI/677
      contrat de mariage; Boutillier, Louis
    - Villot (Philippe) maître doreur rue de la Juiverie § Mariage de la fille de .., 12 janvier 1729; MC/ET/XVI/677
      contrat de mariage; Villot, Philippe
    - Boutillier (Michel) doreur rue Saint-Louis § Mariage de .., 12 janvier 1729; MC/ET/XVI/677
      contrat de mariage; Boutillier, Michel
    - Apprentissage chez une lingère de Marie Desportes, fille mineure, par François Desportes, peintre du roi, demeurant aux galeries du Louvre., 17 janvier 1729; MC/ET/XVI/677
      contrat d'apprentissage; Orties-du-Louvre (rue des); Desportes, François; Desportes, Marie; teinturier blanchisseur; peintre
    - Saint Martin (Antoine) maître horloger; place Dauphine § apprentissage de la fille de .., 17 janvier 1729; MC/ET/XVI/677
      contrat d'apprentissage; Saint Martin, Antoine
    - Balagny (Pierre) maître peintre et doreur rue du Croissant § Mainlevée et Transaction- 29 mars 1729, 30 mars 1729; MC/ET/XVI/677
      accord; Balagny, Pierre
    - Vidé (Jean Baptiste), maître peintre et doreur, rue de la Pelleterie § Mainlevée, 30 mars 1729; MC/ET/XVI/677
      Vidé, Jean Baptiste
    - Thierry (Jacques Estienne), marchand orfèvre, rue de la Pointe § Constitution, 1er avril 1729; MC/ET/XVI/677
      constitution de rente; Thierry, Jacques Estienne
    - Paris (Gabriel) marchand tapissier rue Montmartre § apprentissage de la fille de .., 4 avril 1729; MC/ET/XVI/677
    - Legendre (Pierre) maître serrurier rue Judas § Notoriété aux décès de .., 7 avril 1729; MC/ET/XVI/677
      Legendre, Pierre
    - Monmerqué (Mathieu), peintre, tapissier à l'Hôtel des Gobelins, y demeurant; Exécuteur testamentairé § Inventaire après décès de Louise Collibert, 7 avril 1729; MC/ET/XVI/677
      inventaire; Monmerqué, Mathieu; Collibert, Louise
    - Masse (Pierre Michel) marchand joaillier rue Saint Louis § Compte, 13 avril 1729; MC/ET/XVI/677
      Masse, Pierre Michel
    - Robbe (Jean) entrepreneur de bâtiments du Roi rue de Seine § Transaction de la veuve de .., 22 avril 1729; MC/ET/XVI/677
      accord; Robbe, Jean
    - Van den Kindern (Jean François) maître horloger rue de Fourcy § bail à .., 27 avril 1729; MC/ET/XVI/677
      bail; Van Den Kindern, Jean François
    - Duhamel (Pierre), marchand orfèvre, rue de Bucy § Convention et obligation, 3 mai 1729; MC/ET/XVI/677
      obligation; Duhamel, Pierre
    - Blain (Adrien), maître peintre, rue Culture Sainte-Catherine § Partage, 15 juin 1729; MC/ET/XVI/677
      partage; Blain, Adrien
  - Minutes. 1729, juillet - 1729, décembre, juillet 1729 - décembre 1729; MC/ET/XVI/678; Document détérioré.
    - Grouvelle (Philippe Antoine) marchand joaillier rue Aumaire § Mariage de .., 21 août 1720; MC/ET/XVI/678
      contrat de mariage; Grouvelle, Philippe Antoine
    - Grouvelle (Antoine François), marchand orfèvre joaillier, rue Aumaire § Mariage du fils de .., 21 août 1720; MC/ET/XVI/678
      contrat de mariage; Grouvelle, Antoine François
    - Le Tordeur (Jacques) entrepreneur de bâtiments rue de la Cornerie § quittance, 6 juin 1724; MC/ET/XVI/678
    - Raisant (Charles) entrepreneur de bâtiments rue des Rosiers § Vente, 5 juillet 1729; MC/ET/XVI/678
      acte de vente; Raisant, Charles
    - Bail à Pierre Lemaistre, architecte du roi, demeurant cul de sac de la rue de la Corderie., 13 juillet 1729; MC/ET/XVI/678
      bail; Corderie (cul-de-sac de la); Lemaistre, Pierre; architecte
    - Dallemagne (Jacques) brodeur privilégié rue Saint Denis § Constitution, 13 juillet 1729; MC/ET/XVI/678
      Dallemagne, Jacques
    - Le duc Dumesnil (Louis) architecte rue des Moulins § Constitution et quittance - même date, 26 juillet 1729; MC/ET/XVI/678
      quittance; Le Duc Dumesnil, Louis
    - Thierry (Jacques Etienne), marchand orfèvre, rue de la Pointe § Partage, 12 août 1729; MC/ET/XVI/678
      partage; Thierry, Jacques Etienne
    - Poisson (Laurent) maître serrurier à Gonesse § Constitution, 29 août 1729; MC/ET/XVI/678
      constitution de rente; Poisson, Laurent
    - Tirmont (Jacques) maître serrurier grande rue du fg. Saint-Martin § bail, 5 septembre 1729; MC/ET/XVI/678
      bail; Tirmont, Jacques
    - Anoyer (Edmond) maître peintre rue Montmartre § Notoriété aux dires de .., 18 septembre 1729; MC/ET/XVI/678
      Anoyer, Edmond
    - Douarsy (Jean Charles), maître peintre, rue des Vieux Augustins § Notoriété aux dires de .., 18 septembre 1729; MC/ET/XVI/678
      notoriété; Douarsy, Jean Charles
    - Quittance Bazin, 26 septembre 1729; MC/ET/XVI/678
      quittance; Bazin (M.)
    - Bazin (Gilles) marchand faïencier rue du Roule § Quittance, 26 septembre 1729; MC/ET/XVI/678
      quittance; Bazin, Gilles
    - Dugrandmesnil (Claude) maître horloger sur le Pont au Change § apprentissage de la fille de .., 3 octobre 1729; MC/ET/XVI/678
      contrat d'apprentissage; Dugrandmesnil, Claude
    - Courtin (Germain) maître serrurier rue Geoffroy Langevin § apprentissage de la fille de .., 3 octobre 1729; MC/ET/XVI/678
      contrat d'apprentissage; Courtin, Germain
    - Reconnaissance dans le terrier de l'abbaye de Montmartre de Jules Robert de Cotte, directeur de la Monnaie et des médailles, demeurant aux galeries du Louvre, et de Jules Degoullon, sculpteur des bâtiments du roi, demeurant rue de Bourbon., 10 octobre 1729; MC/ET/XVI/678
      reconnaissance; terrier; Bourbon (rue de); Orties-du-Louvre (rue des); Cotte, Jules Robert de (1683-1767); Degoullons, Jules (16..-17..); administrateur; sculpteur
    - Leroy (Edme) marchand tapissier rue de Seine § Terrier de l'abbaye de Montmartre, 10 octobre 1729; MC/ET/XVI/678
      Leroy, Edme
    - Desjardins (Jean Louis) maître sculpteur rue Saint Denis § Terrier de l'abbaye de Montmartre, 10 octobre 1729; MC/ET/XVI/678
      Desjardins, Jean Louis
    - Oré (Louis) entrepreneur des bâtiments du Roi au Vieux Louvre § terrier de l'abbaye de Montmartre, 10 octobre 1729; MC/ET/XVI/678
      Oré, Louis
    - Delasalle (Nicolas) maître éventailliste rue d'Arnetal § Mariage de .., 20 octobre 1729; MC/ET/XVI/678
      contrat de mariage; Delasalle, Nicolas
    - Dubois (Nicolas) maître doreur rue de la Ferronnerie § apprentissage de la fille de .., 24 octobre 1729; MC/ET/XVI/678
      contrat d'apprentissage; Dubois, Nicolas
    - Transaction entre les héritiers de Marie de Lespine, veuve de Thomas Gobert, intendants des bâtiments du roi., 24 novembre 1729; MC/ET/XVI/678
      accord; Gobert, Thomas; Lespine, Marie de; intendant des bâtiments (Ancien Régime)
    - Imbault (Louis) maître brodeur rue Montmartre § Mariage de la fille de .., 4 décembre 1729; MC/ET/XVI/678
      contrat de mariage; Imbault, Louis
    - Titon (Pierre Jean) maître brodeur rue de Beauregard § Mariage de .., 4 décembre 1729; MC/ET/XVI/678
      contrat de mariage; Titon, Pierre Jean
    - Titon (Simon) maître brodeur à Paris § Mariage du fils de feu .., 4 décembre 1729; MC/ET/XVI/678
      contrat de mariage; Titon, Simon
  - Minutes. 1730, janvier - 1730, juin, janvier 1730 - juin 1730; MC/ET/XVI/679; Document détérioré.
    - Leroy (Pierre) maître horloger place Dauphine § apprentissage de la fille de .., 9 janvier 1730; MC/ET/XVI/679
      contrat d'apprentissage; Leroy, Pierre
    - Pichard (Nicolas) maître graveur à Calais § transport, 31 janvier 1730; MC/ET/XVI/679
      Pichard, Nicolas
    - Potofeux (Jean), peintre, rue Saint-Germain-l'Auxerrois § Mariage de .., 3 février 1730; MC/ET/XVI/679
      contrat de mariage; Potofeux, Jean
    - Gaultier (François) maître horloger rue des Prouvaires § Vente de portions de maison, 6 février 1730; MC/ET/XVI/679
      acte de vente; Gaultier, François
    - Malivoire (Pierre Daniel) maître et marchand tabletier rue Sainte-Croix-de-la-Bretonnerie § bail, 18 février 1730; MC/ET/XVI/679
      bail; Malivoire, Pierre Daniel
    - Paint (Laurent) maître serrurier rue des Prouvaires § Compte et consentement, 10 mars 1730; MC/ET/XVI/679
    - Decoin (Julien), ancien peintre de l'Académie de Saint-Luc, rue Philippeaux § Apprentissage de la fille de .., 20 mars 1730; MC/ET/XVI/679
      contrat d'apprentissage; Decoin, Julien
    - Devis et marché pour la construction d'une maison rue Saint-Honoré, appartenant à la comtesse de Trussy-et-Quinqueboeuf, P.J. plusieurs plans et élévations, 22 avril 1730
      Actes signalés par le personnel du Minutier central des notaires de Paris, 2003-2012 (base de données migrée: voir contexte dans le Plan d’orientation général - Notaires de Paris, guides thématiques du Minutier).
      marché; devis; Saint-Honoré (rue); Trussy-et-Quinqueboeuf (comtesse de)
    - Fauvel (François) maître maçon, entrepreneur de bâtiments rue de la Mortellerie § Devis et marché, 22 avril 1730; MC/ET/XVI/679
      devis; marché; Fauvel, François
    - Damas (André) maître menuisier rue Hautefeuille § apprentissage de la fille de .., 24 avril 1730; MC/ET/XVI/679
      contrat d'apprentissage; Damas, André
    - Donation par Marie-Madeleine Lorflin à Suzanne Duny, 19 mai 1730; MC/ET/XVI/679
      donation; Duny, Suzanne; Lorflin, Marie-Madeleine
    - Constitution de rente par Catherine Tabary à Marie-Madeleine Lorflin, 19 mai 1730; MC/ET/XVI/679
      constitution de rente; Lorflin, Marie-Madeleine; Tabary, Catherine
    - Courtoyes (Vital) maître brodeur rue Quincampoix § transaction de la Veuve de .., 20 mai 1730; MC/ET/XVI/679
      accord; Courtoyes, Vital
  - Minutes. 1730, juillet - 1730, décembre, juillet 1730 - décembre 1730; MC/ET/XVI/680; Document détérioré.
    - Apprentissage chez une lingère de la fille de Joseph Lancret, maître graveur, demeurant rue de la Calandre., 8 septembre 1730; MC/ET/XVI/680
      contrat d'apprentissage; Calandre (rue de la); Lancret, Joseph; graveur; teinturier blanchisseur
    - Testament de Marie Madeleine Darmand de Lorfin, 8 novembre 1730; MC/ET/XVI/680
      testament; Darmand de Lorfin, Marie-Madeleine
    - Laveilly (Claude), peintre, et ancien directeur de l'Académie de Saint-Luc, rue des Vieux Augustins § apprentissage de la fille de -, 6 décembre 1730; MC/ET/XVI/680
      contrat d'apprentissage; Laveilly, Claude
    - Bellier (François) maître menuisier rue Beauregard § apprentissage de la fille de .., 11 décembre 1730; MC/ET/XVI/680
      contrat d'apprentissage; Bellier, François
    - Souhart (Guillaume-François), maître menuisier, rue Saint-Sauveur § Transport, 22 décembre 1730; MC/ET/XVI/680
      cession; Souhart, Guillaume-François
    - Souhart (Jacques), maître menuisier, rue de la Limace § Transport, 22 décembre 1730; MC/ET/XVI/680
      cession; Souhart, Jacques
  - Minutes. 1731, janvier - 1731, juin, janvier 1731 - juin 1731; MC/ET/XVI/681; Document détérioré.
    - Pichard (Nicolas) maître graveur à Calais § procuration, 14 février 1731; MC/ET/XVI/681
      procuration; Pichard, Nicolas
    - Traité d'office entre la veuve Caillet et François Toupet, 3 mars 1731; MC/ET/XVI/681
      traité d'office; Caillet (veuve); Toupet, François
    - Courteille (Nicolas) maître et marchand tapissier rue du Bout du Monde § transport, 20 mars 1731; MC/ET/XVI/681
      Courteille, Nicolas
    - Renders (Jean Baptiste), Maître peintre, de l'Académie de Saint Luc à Paris § apprentissage de la fille de .., 9 avril 1731; MC/ET/XVI/681
      contrat d'apprentissage; Renders, Jean Baptiste
    - Le Mercier (Jean Baptiste) marchand ébéniste grande rue du fg. Saint Antoine § apprentissage, 11 avril 1731; MC/ET/XVI/681
      contrat d'apprentissage; Le Mercier, Jean Baptiste
    - Brevet d'apprentissage chez une lingère de la pupille de Claude François Cabot, architecte des bâtiments du roi, demeurant rue des Vieux-Augustins., 30 avril 1731; MC/ET/XVI/681
      brevet notarié; contrat d'apprentissage; Vieux-Augustins (rue des); Cabot, Claude François; architecte; teinturier blanchisseur
    - Huré (Martin) marchand tabletier rue des Arcis § brevet d'apprentissage de la fille de .., 7 mai 1731; MC/ET/XVI/681
      contrat d'apprentissage; Huré, Martin
    - Diry (Pierre) marchand tapissier rue Baillet § brevet d'apprentissage, 7 mai 1731; MC/ET/XVI/681
      contrat d'apprentissage; Diry, Pierre
    - Contrat de mariage entre Pierre Sallantin et Marie-Françoise Theriot, 19 mai 1731; MC/ET/XVI/681
      contrat de mariage; Sallantin, Pierre; Thériot, Marie Françoise
    - Paul (François) marchand tapissier rue de la Monnaie § brevet d'apprentissage, 21 mai 1731; MC/ET/XVI/681
      contrat d'apprentissage; Paul, François
    - Aubert (Jean Gabriel) maître brodeur rue des Petits Carreaux § brevet d'apprentissage, 24 juin 1731; MC/ET/XVI/681
      contrat d'apprentissage; Aubert, Jean Gabriel
  - Minutes. 1731, juillet - 1731, décembre, juillet 1731 - décembre 1731; MC/ET/XVI/682; Document détérioré.
    - Le Roy (Edme) marchand et maître tapissier à Paris § Renonciation à la succession de .., 13 juillet 1731; MC/ET/XVI/682
      Le Roy, Edme
    - Devillers (François Charles), marchand orfèvre, rue Pavée § Bail à .., 31 août 1731; MC/ET/XVI/682
    - Lemire (Edmé), orfèvre, rue de la Vieille Monnaie § Apprentissage de la fille de .., 30 septembre 1731; MC/ET/XVI/682
      contrat d'apprentissage; Lemire, Edmé
    - Bernard (Sebastien) maître maçon à Fontainebleau § transaction de la veuve de .., 31 octobre 1731; MC/ET/XVI/682
      accord; Bernard, Sébastien
    - Fieffé (Jean Jacques) maître horloger rue de la Vieille Draperie § brevet d'apprentissage, 5 novembre 1731; MC/ET/XVI/682
      contrat d'apprentissage; Fieffé, Jean Jacques
    - Chevalier (Simon) maître maçon rue du Petit Carreau § procès verbal de comparution, 24 novembre 1731; MC/ET/XVI/682
      Chevalier, Simon
    - Aujard (Maurice) au AVIZARD marchand joaillier rue de Harlay § brevet d'apprentissage, 26 novembre 1731; MC/ET/XVI/682
      contrat d'apprentissage; Aujard, Maurice
    - Brevet d'apprentissage chez une lingère de la pupille de Nicolas Bailly, peintre et garde général des tableaux de la couronne, demeurant aux galeries du Louvre., 3 décembre 1731; MC/ET/XVI/682
      brevet notarié; contrat d'apprentissage; Orties-du-Louvre (rue des); Bailly, Nicolas; teinturier blanchisseur; peintre
    - Aubert (Claude) dessinateur rue du Vertbois § transport sur la ville, 5 décembre 1731; MC/ET/XVI/682
      Aubert, Claude
    - Morize (Charles) maître serrurier rue du Jour § Inventaire après décès de .., 19 décembre 1731; MC/ET/XVI/682
      inventaire; Morize, Charles
  - Minutes. 1732, janvier - 1732, juin, janvier 1732 - juin 1732; MC/ET/XVI/683; Document détérioré.
    - Fauvel (François) maître maçon, entrepreneur de bâtiments rue de la Mortellerie § quittance, 23 janvier 1732; MC/ET/XVI/683
      quittance; Fauvel, François
    - Leclerc (Nicolas) tapissier, valet de chambre à Paris § Mariage de .., 6 février 1732; MC/ET/XVI/683
      contrat de mariage; Leclerc, Nicolas
    - Cocuel (Jean Baptiste) maître tapissier sous les Piliers des Halles § bail par .., 11 février 1732; MC/ET/XVI/683
      bail; Cocuel, Jean Baptiste
    - Sibille (Michel) maître potier d'étain sous les Piliers des Potiers § bail à .., 11 février 1732; MC/ET/XVI/683
      bail; Sibille, Michel
    - Lebel (Louis) [architecte], entrepreneur des ouvrages du Roi à Lyon § procuration, 6 mars 1732; MC/ET/XVI/683
    - Libert (Jacques) marbrier du Roi; Hôtel Conti § renonciation de la veuve de ..; et quittance .. 20 mai 1732, 18 mars 1732; MC/ET/XVI/683
      quittance; Libert, Jacques
    - Passevin (Guillaume Sébastien) maître doreur rue de la Verrerie § Convention, 31 mars 1732; MC/ET/XVI/683
      Passevin, Guillaume Sébastien
    - Morize (Charles) maître serrurier rue du Jour § Liquidation et partage de la succession de .., 24 avril 1732; MC/ET/XVI/683
      partage; Morize, Charles
    - Cosson (Philippe) marchand tapissier rue Neuve Saint-Eustache § apprentissage, 24 avril 1732; MC/ET/XVI/683
      contrat d'apprentissage; Cosson, Philippe
    - tapissier (apprentissage) § Contrat pour 6 ans, entre Robert François Briere, seigneur de Breteville, et Philippe Corson, marchand tapissier, au profit de Claude François Legrand, mineur de 15 ans. Nourri, logé, blanchi, Moyennant 400 l., 24 avril 1732; MC/ET/XVI/683
    - Paul (François) maître tapissier rue de la Monnaie § brevet d'apprentissage, 5 mai 1732; MC/ET/XVI/683
    - Potier d'étain (apprentissage) § Contrat pour 6 ans, entre Marie Marguerite de Bury, veuve Michel Colas, maître potier d'étain, et Antoine Pierre Renoux, maître potier d'étain, au profit de Pierre Colas, fils de Michel. Logé, nourri, blanchi S.d.d., 15 juin 1732; MC/ET/XVI/683
    - Renoux (Antoine Pierre) maître potier d'étain; sous les Piliers des Potiers § brevet d'apprentissage, 15 juin 1732; MC/ET/XVI/683
      contrat d'apprentissage; Renoux, Antoine Pierre
    - Gouffé (Pierre) maître potier d'étain; rue des Prêcheurs § apprentissage, 29 juin 1732; MC/ET/XVI/683
      contrat d'apprentissage; Gouffé, Pierre
    - Guérin (Louis) maître potier d'étain; rue Bourg l'Abbé § apprentissage, 29 juin 1732; MC/ET/XVI/683
      contrat d'apprentissage; Guérin, Louis
  - Minutes. 1732, juillet - 1732, décembre, juillet 1732 - décembre 1732; MC/ET/XVI/684; Document détérioré.
    - Hinart (Jean) maître tapissier rue de la Jussienne § Mariage de .., 2 juillet 1732; MC/ET/XVI/684
      contrat de mariage; Hinart, Jean
    - Hinard (Jean Louis) marchand tapissier à Paris § Mariage du fils de .., 2 juillet 1732; MC/ET/XVI/684
      contrat de mariage; Hinard, Jean Louis
    - Laurent (Nicolas) maître graveur rue des Fossés Saint-Germain § Mariage de .., 13 juillet 1732; MC/ET/XVI/684
      contrat de mariage; Laurent, Nicolas
    - Bellier (François) maître menuisier rue Beauregard § brevet d'apprentissage, 4 août 1732; MC/ET/XVI/684
    - Olivier (Didier) maître Serrurier rue des Fossés Montmartre § Mariage de la fille de .., 7 septembre 1732; MC/ET/XVI/684
      contrat de mariage; Olivier, Didier
    - Michel (Claude) tapissier aux Gobelins Cloître Saint-Marcel § Vente, 1er octobre 1732; MC/ET/XVI/684
      acte de vente; Michel, Claude
    - Bataille (Antoine) maître relieur et doreur rue Charretière § Vente, 1er octobre 1732; MC/ET/XVI/684
      acte de vente; Bataille, Antoine
    - Gouel (Gilles), marchand orfèvre, rue Calande § Brevet d'apprentissage de la fille de .., 17 novembre 1732; MC/ET/XVI/684
    - Delamarque (Jean) maître maçon rue de la Grange Batelière § obligation, 19 novembre 1732; MC/ET/XVI/684
      obligation; Delamarque, Jean
    - Fortin (Jean Pierre) maître ébéniste rue Saint-Victor § brevet d'apprentissage, 15 décembre 1732; MC/ET/XVI/684
    - Contrat de mariage entre Michel Corette et Catherine Morize, 29 décembre 1732; MC/ET/XVI/684
      contrat de mariage; Corette, Michel; Morize, Catherine
  - Minutes. 1733, janvier - 1733, juin, janvier 1733 - juin 1733; MC/ET/XVI/685; Document détérioré.
    - Meyboöm (Claude Etienne), marchand orfèvre joaillier, rue Saint-Louis § Renonciation, 8 janvier 1733; MC/ET/XVI/685
      renonciation; Meyboöm, Claude Etienne
    - Fremin (Louis René), marchand orfèvre, rue de Gesvres § Procuration, 12 février 1733; MC/ET/XVI/685
      procuration; Fremin, Louis René
    - Goret (Charles) maître horloger rue Saint-Honoré § Inventaire après décès de la femme de .., 28 février 1733; MC/ET/XVI/685
      inventaire; Goret, Charles
    - Goret (Jean) maître horloger rue Saint-Antoine § Inventaire après décès de Pierre Goret, horloger, 28 février 1733; MC/ET/XVI/685
      inventaire; Goret, Jean
    - Goret (Pierre) maître horloger rue Saint-Antoine § Inventaire après décès de .., 28 février 1733; MC/ET/XVI/685
      inventaire; Goret, Pierre
    - Goret (Pierre) maître horloger rue Saint Louis § Partage, 15 mars 1733; MC/ET/XVI/685
      partage; Goret, Pierre
    - Meyboöm (Claude Etienne), marchand orfèvre joaillier ,rue Saint-Louis § Partage, 15 mars 1733; MC/ET/XVI/685
      partage; Meyboöm, Claude Etienne
    - Jacques (Jean Nicolas) maître serrurier rue du Chantier § Inventaire, 17 mars 1733; MC/ET/XVI/685
      inventaire; Jacques, Jean Nicolas
    - Bagout (Pierre) maître serrurier rue du Chantier § Inventaire après décès de .., 17 mars 1733; MC/ET/XVI/685
      inventaire; Bagout, Pierre
    - Constitution de rente viagère par Louis d'Hervelois de Caix, maître de viole, rue du Jour, à Denis de Montaigu, maître à danser, rue Sainte-Anne., 31 mars 1733; MC/ET/XVI/685
      constitution de rente; Jouffroy (rue); Sainte-Anne (rue); Caix d'Hervelois, Louis de (1680?-1759); Montaigu, Denis de; musicien; danseur
    - Bail de tapisseries à l'église Saint-Eustache par Marie Marguerite Guinaud, veuve de Antoine Richomme, tapissier., 2 avril 1733; MC/ET/XVI/685
      bail; Saint-Eustache (église); Guinaud, Marie Marguerite; Richomme, Antoine; tapissier
    - Richomme (Antoine) marchand tapissier rue de la Cossonnerie § bail de tapisseries à l'église de Saint-Eustache par la veuve de .., 2 avril 1733; MC/ET/XVI/685
      bail; Richomme, Antoine
    - Goret (Charles) maître horloger rue Saint Louis § transaction, 12 avril 1733; MC/ET/XVI/685
      accord; Goret, Charles
    - Deroulle de (Jean) maître serrurier rue du Jour § Vente, 6 mai 1733; MC/ET/XVI/685
      acte de vente; Deroulle De, Jean
    - Constitution viagère. Denis Demontaigu. Maître à danser. Rue Sainte-Anne., 31 mai 1733; MC/ET/XVI/685
      constitution de rente; Sainte-Anne (rue); Demontaigu, Denis; enseignant; danseur
    - Lemoyne (Charles) maître maçon rue Saint-Germain-l'Auxerrois § brevet d'apprentissage, 20 août 1733; MC/ET/XVI/685
      contrat d'apprentissage; Lemoyne, Charles
  - Minutes. 1733, juillet - 1733, décembre, juillet 1733 - décembre 1733; MC/ET/XVI/686; Document détérioré.
    - Inventaire après décès de Nicolas Ranc, 27 août 1686; MC/ET/XVI/686
      inventaire après décès; Ranc, Nicolas
    - Jacquot de Villeneuve (Pierre) architecte du Roi aussi juré expert à Paris § apprentissage de la fille de feu .., 13 juillet 1733; MC/ET/XVI/686
      contrat d'apprentissage; Jacquot de Villeneuve, Pierre
    - Bagouet (Pierre) maître serrurier rue du Chantre § accord de la veuve de -, 7 août 1733; MC/ET/XVI/686
      accord; Bagouet, Pierre
    - Sezille (François) maître serrurier rue Ste Croix de la Bretonnerie § quittance, 8 août 1733; MC/ET/XVI/686
      quittance; Sezille, François
    - Bearet (Jacques Etienne), marchand orfèvre, à Saint-Germain-en-Laye § Quittance, 13 août 1733; MC/ET/XVI/686
      quittance; Bearet, Jacques Etienne
    - Dubois (Jean Baptiste) maître maçon rue des Vieilles Thuilleries § bail par .., 19 août 1733; MC/ET/XVI/686
      bail; Dubois, Jean Baptiste